# 一年内到期的非流动负债的确认

提问人：wx_5dc3bc5d30f5 时间：2020-07-31 13:33:23
请教，假设 2020 年 1 月 1 日有一笔 5 年期长期借款，无其他资产负债，那 2020 年 12 月 31 日，一年内到期的非流动负债到底有没有余额呢，如果有，是要把这笔长期借款 21 年应还的本金利息折现划分到这里嘛？

回答人：chenyiwei
是，如果分期还本付息的，则应将资产负债表日后 12 个月内需支付的还本付息金额折现到资产负债表日，以折现值作为“一年内到期的非流动负债”的列报金额。